【裁判字號】    95,易,44
【裁判日期】    950125
【裁判案由】    毒品危害防制條例
【裁判全文】
灣桃園地方法院刑事判決                  95年度易字第44號
公  訴  人  臺灣桃園地方法院檢察署檢察官
被      告  甲○○
                    （現另案於台灣桃園監獄執行中）
指定辯護人  本院公設辯護人楊晴翔
上列被告因違反毒品危害防制條例案件，經檢察官提起公訴（94
年度毒偵字第4667號），被告於準備程序進行中，就被訴事實為
有罪之陳述，經告知簡式審判程序意旨，聽取當事人意見後，本
院裁定由受命法官獨任進行簡式審判程序，檢察官復聲請改依協
商程序而為判決，本院判決如下：
    主  文
甲○○施用第二級毒品，累犯，處有期徒刑拾月。
    事實及理由
一、犯罪事實：甲○○於民國87年間因毒品危害防制條例案件，
    經本院以87年度訴字第1365號判處有期徒刑10月確定，並於
    89年1 月18日執行完畢（此部分不構成累犯）。復於89年間
    因施用毒品案件，經本院於89年4 月29日以89年度毒聲字第
    3072號裁定送觀察、勒戒，認有繼續施用毒品之傾向，復於
    89年5 月19日以89年度毒聲字第3545號裁定令入戒治處所施
    以強制戒治，嗣因強制戒治期滿3 個月，無繼續執行強制戒
    治之必要，於89年11月30日裁定停止強制戒治，所餘期間付
    保護管束，於90年11月28日保護管束期滿未經撤銷停止戒治
    ，視為強制戒治期滿而執行完畢，上開案件並經本院以89年
    度壢簡字第897 號判處有期徒刑5 月確定。又於90年間因毒
    品危害防制條例案件，經本院以90年度易字第1450號判處有
    期徒刑6 月確定。於91年間因贓物案件，經本院以90年度易
    字第2516號判處有期徒刑3 月確定。上開案件合併、接續執
    行後，於92年1 月28日執行完畢（此部分構成累犯）。詎仍
    不知戒除毒癮，於上開強制戒治執行完畢後，5 年內復基於
    施用第二級毒品甲基安非他命之犯意，於94年8 月13日17時
    許，在桃園縣楊梅鎮富岡國小旁集義祠空地空屋，以其所有
    之吸食器（非專供施用毒品工具）施用第二級毒品甲基安非
    他命1 次。嗣94年8 月14日23時許，在桃園縣楊梅鎮○○路
    133 號前為警查獲。案經桃園縣政府警察局楊梅分局報請臺
    灣桃園地方法院檢察署檢察官偵查起訴。
二、證據：
  (一)被告甲○○於警詢及本院審理時之自白。
  (二)桃園縣政府警察局楊梅分局被採尿人姓名編號對照表（檢體
    編號：H328號）、臺灣尖端先進生技醫藥股份有限公司濫用
    藥物檢驗報告（尿液檢體編號：H328號）各1 紙。
  (三)臺灣高等法院被告全國前案紀錄表。
三、本案犯罪事實，業據被告甲○○於準備程序進行中為有罪之
    陳述，由本院裁定受命法官獨任進行簡式審判程序，復經檢
    察官聲請改依協商程序，經本院指定公設辯護人協助其進行
    協商，當事人雙方於審判外達成協商合意，其合意內容為：
    被告願受有期徒刑10月之科刑宣告。經查，被告之自白，有
    上開證據足認屬實，並與本院認定之事實相符。又被告前因
    施用毒品案件，經本院裁定送觀察、勒戒，認有繼續施用毒
    品之傾向，並裁定令入戒治處所施以強制戒治，嗣經停止強
    制戒治，停止戒治中付保護管束，於90年11月28日保護管束
    期滿未經撤銷停止戒治，視為強制戒治期滿而執行完畢，此
    有臺灣高等法院被告前案紀錄表1份在卷可稽，被告於上開
    強制戒治完畢後，5年內再犯本件毒品危害防制條例第10條
    之罪，依同條例第23條規定，應依法追訴，檢察官起訴，即
    無不合。核被告所為，係犯毒品危害防制條例第10條第2項
    施用第二級毒品甲基安非他命罪。被告施用毒品前持有毒品
    之低度行為，為其後施用之高度行為所吸收，不另論罪。被
    告前因施用毒品案件，經本院以89年度壢簡字第897號判處
    有期徒刑5月確定。復因毒品危害防制條例案件，經本院以
    90年度易字第1450號判處有期徒刑6月確定。又因贓物案件
    ，經本院90年度易字第2516號判處有期徒刑3月確定。上開
    案件合併、接續執行，於92年1月28日執行完畢，前揭有臺
    灣高等法院前案紀錄表在卷可稽，其於有期徒刑執行完畢後
    ，5年內再犯有期徒刑以上之本罪，應依刑法第47條規定加
    重其刑。爰審酌被告有如事實欄所載施用毒品之犯罪前科紀
    錄，此有前揭前案紀錄表可按，其素行非佳，其犯罪行為主
    要係戕害自身，爰審酌被告之犯罪行為主要係戕害自身，並
    未直接積極損害他人之利益，且犯後坦承犯行，態度尚稱良
    好等一切情狀，上開協商內容尚無不當之處。本案復查無刑
    事訴訟法第455條之4第1項各款所列情形，檢察官聲請改依
    協商程序而為判決，本院爰不經言詞辯論，於協商合意範圍
    內為協商判決。
四、未扣案之吸食器1 組，雖經被告供明為其所有供犯本件施用
    毒品所用（非專供），然經被告於警詢中陳稱已棄置於某處
    之水溝，既未扣案，案內亦無證據證明其尚存在，爰不另為
    沒收之諭知。
五、應適用之法條：刑事訴訟法第273 條之1 第1 項、第455 條
    之2 第1 項、第455 條之4 第2 項、第455 條之8 、第454
    條第2 項，毒品危害防制條例第10第2 項，刑法第11條前段
    、第47條。
六、協商判決除有刑事訴訟法第455 條之4 第1 項第1 款於本院
    訊問程序終結前，被告撤銷協商合撤回協商聲請者；第2 款
    被告協商之意思非出於自由意志者；第4 款被告所犯之罪非
    第455 條之2 第1 項所定得以協商判決者；第6 款被告有其
    他較重之裁判上一罪之犯罪事實者；第7 款法院認應諭知免
    刑或免訴、不受理者情形之一，及違反同條第2 項「法院應
    於協商合意範圍內為判決；法院為協商判決所科之刑，以宣
    告緩刑或二年以下有期徒刑、拘役或罰金為限」之規定者外
    ，不得上訴。
七、如有前述例外得上訴之情形，又不服本件判決，得自收受判
    決送達之日起10日內，向本院提出上訴書狀，上訴於第二審
    法院。
本案經檢察官嵇珮晶到庭執行職務。
中    華    民    國    95    年    1     月    25    日
                  刑事第九庭    法  官  蘇琬能
以上正本證明與原本無異。
                                書記官  江世亨
中    華    民    國    95    年    1     月    27    日
論罪科刑法條
毒品危害防制條例第10條
施用第一級毒品者，處 6 月以上 5 年以下有期徒刑。
施用第二級毒品者，處 3 年以下有期徒刑。


司法院資訊處製作；財團法人民間司法改革基金會備份。
